Inventaris van het archief van Rijkswaterstaat: Directie Zuid-Holland: Dienstkring Gorinchem en taakvoorgangers, 1960-1999
Nationaal Archief, Den Haag
Rijkswaterstaat: Directie Zuid-Holland: Dienstkring Gorinchem en taakvoorgangers
RWS / Gorinchem
1932-2000
5074
6.75 meter; 175 inventarisnummers.
Normale geschreven, getypte en gedrukte documenten, geen bijzondere handschriften. Het archief bevat tekeningen en foto's.
Nationaal Archief, Den Haag
Rijkswaterstaat / Directie Zuid-Holland / Dienstkring Gorinchem
Rijkswaterstaat / Directie Dordrecht
Het archief bevat stukken betreffende de tewerkstelling van overheidspersoneel in Duitse krijgsgevangenschap in de Tweede Wereldoorlog. Daarnaast bevat het stukken betreffende onder meer onderzoek op het gebied van verkeersveiligheid, de bouw van gemalen, besluitvorming omtrent het overdragen van beheer en onderhoud van waterstaatswerken, aanleg van verkeersinfrastructurele werken bij rijkswegen, pilotprojecten ten behoeve van een betere verkeersdoorstroming, de totstandkoming van de Betuweroute, en dienstgebouwen en terreinen. In het archief bevinden zich verder nog tekeningen en foto's.
Archiefvorming
Geschiedenis van de archiefvormer
Rijkswaterstaat en de dienstkringen
Bron: de inleiding van toegang 5.028.5074 - Institutionele Toegang op de gegevensbestanden van de Dienstkring Gorinchem en taakvoorgangers met betrekking tot het beleidsterrein Waterstaat over de periode 1960-1999.
Rijkswaterstaat heeft vier kerntaken:
Nederland beschermen tegen overstromingen,
de zorg voor schoon en voldoende water voor alle gebruikers,
het aanleggen, beheren en onderhouden van de rijkswegen en rijksvaarwegen,
de zorg voor vlotte en veilige doorstroming van het verkeer.
De hiërarchische structuur van Rijkswaterstaat kwam tot 1930 tot uitdrukking in een voornamelijk regionale organisatievorm. Daarin hadden de hoofdinspecteurs het omvangrijkste beheersgebied, namelijk alle waterstaatsobjecten in het land. Aan de andere kant waren er waterstaatsbeambten als brug- en sluiswachters, kantonniers en bakenmeesters. Zij waren verantwoordelijk voor het kleinste beheersgebied in het geheel: een brug of sluis, een stuk weg (kanton) of een riviergedeelte (bakenkwartier). Daarnaast waren vier andere beheersgebieden waarvoor een inspecteur, een hoofdingenieur(-directeur), een (hoofd)-ingenieur of een opzichter verantwoordelijk was. Hun werkterrein werd respectievelijk inspectie, district (of directie), arrondissement en dienstkring genoemd.
Van deze regionale beheersgebieden is de dienstkring de jongste: deze ontstond in 1884, toen minister J.G. van den Bergh orde wilde scheppen in het uiteenlopende en nooit goed afgebakende werk van de opzichters. Vanaf dat moment was de dienstkring het geografisch omgrensde werkterrein van deze functionarissen. Omdat de Rijkswaterstaat lange tijd ongeveer honderd vaste opzichters in dienst had waren er aanvankelijk ook zo'n honderd dienstkringen. De omvang ervan verschilde echter, en hetzelfde gold voor de werkzaamheden. Zo waren er dienstkringen die uitsluitend 'droge' objecten beheerden (rijkswegen bijvoorbeeld), terwijl andere vooral te maken hadden met 'nat werk'. De verschillen kwamen ook tot uitdrukking in de samenstelling van het personeel. De dienstkringen in de rivierarrondissementen hadden veel varend personeel in dienst, zoals bakenmeesters, motorschippers en dekknechten. De personeelssterkte van de dienstkringen liep bovendien uiteen van zeven (Zierikzee) tot 85 (Maastricht I).
De sterk hiërarchische opbouw van de Rijkswaterstaat vond een weerspiegeling in de dienstkring. Onder een opzichter (later een waterstaatkundig ambtenaar) stonden beambten in allerlei rangen en standen. Zo kende het brug- en sluispersoneel omstreeks 1960 zo'n vijftig rangen en functies, van sluishavenmeester A tot sluisarbeider. Bakenmeesters waren er in drie klassen, kantonniers in vier.
In de jaren zeventig kwam een proces op gang waarbij de dienstkringen een grotere zelfstandigheid kregen. Vooral door het opheffen van de arrondissementen in 1971 kregen ze een nieuwe rol. Voortaan vielen ze rechtstreeks onder de directies nieuwe stijl en kregen ze de verantwoordelijkheid voor veel administratief werk dat voorheen door de arrondissementen werd gedaan. Een organisatorische schaalvergroting had bovendien tot gevolg dat het aantal dienstkringen kleiner werd en hun areaal groter. De uitbreiding van bevoegdheden werd mogelijk door een professionelere inrichting, onder andere door een betere administratieve ondersteuning.
De volledige historische achtergronden en ontwikkelingen van de dienstkring Gorinchem van Rijkswaterstaat, en van het beleidsterrein personenvervoer zijn uitgebreid beschreven in de volgende publicaties:
28. Waterstaat. Rapport van een institutioneel onderzoek naar het overheidshandelen op het beleidsterrein waterstaat over de periode 1945-1994 (samenstelling: J.W.J.M. Bogaarts; ISBN 90-74442-31-5), 's-Gravenhage 1995.
86. Iedereen onderweg. Een institutioneel onderzoek naar het beleidsterrein personenvervoer, 1945-1996 (samenstelling: dr. L. Hovy m.m.v. drs. N.P. van Egmond, drs. M. de Koning en drs. A. Spieksma, ISBN 90-5909-029-2), 's-Gravenhage 2002.
Geschiedenis van het archiefbeheer
De verwerving van het archief
Het archief is krachtens bepalingen van de Archiefwet overgebracht.
Inhoud en structuur van het archief
08.01; 2.16
Selectie en vernietiging
Voor de selectie werd gebruik gemaakt van:
Het 'Basis Selectie Document (BSD) beleidsterrein Waterstaat, 1945-2000'.
Het 'Basis Selectie Document (BSD) beleidsterrein Arbeidsvoorwaarden rijkspersoneel, 1945-2001'.
Het 'Basis Selectie Document (BSD) beleidsterrein Formatiebeleid, arbeidsmarktbeleid en personeelsontwikkeling en mobiliteit, 1945-2001'.
Het 'Basis Selectie Document (BSD) beleidsterrein Arbeidsomstandigheden bij de overheid, 1945-2001'.
Het 'Basis Selectie Document (BSD) beleidsterrein Personeelsinformatievoorziening en -administratie, 1945-2001'.
In deze toegangen zijn de voor blijvende bewaring in aanmerking komende dossiers opgenomen van de volgende dienstkringen:
Dienstkring Gorinchem
Directie Dordrecht.
De .07-gedeelten zijn bewerkt aan de hand van de 'Lijst van voor vernietiging in aanmerking komende archiefbescheiden van het Ministerie van Verkeer en Waterstaat en van de daaronder ressorterende rijksorganen met uitzondering van het staatsbedrijf der PTT, behorende bij de beschikking van de minister van Cultuur, Recreatie en Maatschappelijk Werk en de minister van Verkeer en Waterstaat van 7 maart 1977 en 14 april 1977'.
Ordening van het archief
Het archief is allereerst ingedeeld naar beleidsterrein. Met een beleidsterrein wordt bedoeld een afgebakend onderwerp van overheidsbemoeienis, in dit geval dus
Waterstaat,
Personenvervoer,
en Ondersteunende processen.
Per beleidsterrein is het archief onderverdeeld naar handeling. Per handeling zijn de beschrijvingen van de dossiers vermeld. Een handeling wordt verricht door een actor ter uitvoering van een taak, of op grond van een wettelijke bevoegdheid. Een actor is een overheidsinstelling die bevoegd is zelfstandig op te treden (bijvoorbeeld een minister) binnen het beleidsterrein. Op een beleidsterrein treden meerdere actoren handelend op.
Aanwijzingen voor de gebruiker
Openbaarheidsbeperkingen
Volledig openbaar.
Materiële beperkingen
Andere toegang
Het archief was aanvankelijk beschreven in de Institutionele Toegangen:
5.028.5074 - Institutionele Toegang op de gegevensbestanden van de Dienstkring Gorinchem en taakvoorgangers met betrekking tot het beleidsterrein Waterstaat over de periode 1960-1999
5.086.5074 - Institutionele Toegang op de gegevensbestanden van de Dienstkring Gorinchem en taakvoorgangers met betrekking tot het beleidsterrein Personenvervoer over de periode 1990-1999
5.911.5074 - Institutionele Toegang op de gegevensbestanden van de Dienstkring Gorinchem en taakvoorgangers met betrekking tot de organisatieonderdelen van het Ministerie van Verkeer en Waterstaat over de periode 1960-1999
Aanvraaginstructie
Openbare archiefstukken kunnen online worden aangevraagd en gereserveerd. U kunt dit ook via de terminals in de studiezaal van het Nationaal Archief doen. Om te kunnen reserveren dient u de volgende stappen te volgen:
U maakt een profiel aan op www.gahetna.nl, en logt vervolgens in
Via de archiefinventaris (alleen de beschrijvingen met rode nummers) selecteert u het gewenste archiefstuk door op de knop 'Reserveren' te klikken
In het volgende scherm geeft u aan op welke dag u het archiefstuk wilt inzien
Indien u zich bevindt in de studiezaal en een tafelnummer heeft ontvangen kunt u dit nummer vermelden. Als u geen tafelnummer heeft kunt u tafelnummer 777 laten staan
Vervolgens bevestigt u uw reservering door deze te versturen.
Verwant materiaal
Beschikbaarheid van kopieën
Beschrijving van de series en archiefbestanddelen
- Waterstaat 1945-2001, 028
  - Het laten uitvoeren van beleidsonderbouwend en -evaluerend onderzoek op het gebied van de verkeersveiligheid. 1945-, 27
    Actor: Minister van Verkeer en Waterstaat
    Bron: Nota's verkeersveiligheid, meerjarenplannen verkeersveiligheid.
    Product: Nota's verkeersveiligheid en dergelijke.
    Opm.: - Veel onderzoek wordt uitbesteed aan de Stichting Wetenschappelijk Onderzoek Verkeersveiligheid, (Stichting) Centrum voor Regelgeving en Onderzoek in de Grond-, Water en Wegenbouw en de Verkeerstechniek en aan de adviesbureaus zoals ARTIN, Grontmij, Trafic-test, VIA etc.
    - De kaders voor de uitvoering van onderzoek zijn vastgelegd in het Onderzoeksjaarplan verkeersveiligheid (opgesteld door de Adviesdienst Verkeer en Vervoer).
    Datum: 05-03-1999
    - Dienstkring Gorinchem
      - Wegbeeldonderzoek van het knooppunt Everdingen., 1997; 85; -1.811.111
      - Wegbeeldonderzoek van de A15 Papendrecht - Gorinchem Oost., 1998; div. nrs
        - Deelonderzoek bereikbaarheid, 1998, 88; -1.811.111; pak
          Met 21 tekeningen, aan te vragen onder inv.nr. 1031
        - Deelonderzoek wegbeeld, 1998, 87; -1.811.111
          Met 2 tekeningen, aan te vragen onder inv.nr. 1030
  - Het ontwerpen en uitvoeren van waterstaatswerken ten behoeve van het waterkwantiteitsbeheer van rijks- en andere wateren. 1945-, 184
    Bron: Ministerie van Verkeer en Waterstaat, De waterhuishouding van Nederland (tweede nota waterhuishouding), Den Haag 1985, pg. 70.
    Opm.: Voorbeelden zijn:
    - De werken die de koppeling van het noordelijke en het zuidelijke watersysteem moesten realiseren.
    - De niet of zeer gedeeltelijk gerealiseerde grootschalige waterreservoirs (spaarbekkens) in de Biesbos, het deltagebied en elders in het land.
    - Doorlaatwerken die verschillende watersystemen met elkaar verbinden (Veerse Meer-Oosterschelde).
    - Bijdragen aan het Wieringermeerproject, het afleiden van zout uitslagwater naar de Waddenzee ter ontlasting van het IJsselmeer.
    - Het aanleggen aanpassen van gemalen voor de peilhandhaving in het stroomgebied van de Maas.
    Voor een nadere fasering van de handeling zie activiteitenlijst.
    - Dienstkring Gorinchem
      - Levering en opstelling van een rioolgemaaltje ten behoeve van de voetgangerstunnel in de kruising van de Broekseweg met rijksweg 27; 647 W., 1960-1961; 92; 2.073
        Met 4 tekeningen, aan te vragen onder inv.nr. 1032
      - Bouw van twee gemalen ten behoeve van de reconstructie van de kruising in de rijkswegen 15 en 27 van het Rijkswegenplan 1958, in de polder de Banne van Gorinchem en Kwakernaat; W 1287., 1968-1978; 94; 22; pak
        Met 24 tekeningen, aan te vragen onder inv.nr. 1033
    - Bouw van twee gemalen ten behoeve van de reconstructie van de kruising in de rijkswegen 15 en 27 van het Rijkswegenplan 1958, in de polder de Banne van Gorinchem en Kwakernaat; W 1287., 1968-1978; 94; 22; pak
  - Het voorbereiden van Koninklijke Besluiten waarbij rijkswaterstaatswerken, van niet-nationaal belang en bij werderzijdse overeenstemming, in beheer of in onderhoud worden gegeven bij lagere overheden. 1932-, 397
    Grondslag: Wet van 24 november 1932, Stb. 552.
    Waterstaatswet 1900 (Stb. 1900, 176), art. 1.
    Product: Koninklijk Besluit.
    Opm.: Deze besluiten worden door de ministers van Verkeer en Waterstaat en van Financiën gezamenlijk voorgedragen.
    Deze handeling vervangt handeling 497.
    - Dienstkring Gorinchem
      - Bij het rijk worden in beheer en onderhoud genomen de in de gemeente Sliedrecht binnen het gebied van weg no. 15 van het Rijkswegenplan 1948 Rotterdam-Nijmegen gelegen bermstroken ter weerszijden van de Stationsweg., 1951-1960; 179; 261.211
        Met 1 tekening, aan te vragen onder inv.nr. 1059
      - Overdracht aan de gemeente Vianen van een in die gemeente gelegen rijksweggedeelte., 1981-1987; 83; .07.351.5
        Met 9 tekeningen, aan te vragen onder inv.nr. 1029
      - Overdracht aan en overname van lagere overheden van een aantal rijks- en provinciale wegen; ZH 3066/3118., 1985-1992; 82; .03.351.5; pak
        Met 55 tekeningen, aan te vragen onder inv.nr. 1028
    - Overdracht aan de gemeente Vianen van een in die gemeente gelegen rijksweggedeelte., 1981-1987; 83; .07.351.5
  - Het voorbereiden (van wijzigingen op) algemene maatregelen van bestuur waarin bepalingen zijn opgenomen die betrekking hebben op het gebruik van waterkeringen die bij het Rijk in beheer zijn. 1891-1996, 437
    Grondslag: Wet betreffende 's Rijks waterstaatswerken (Stb. 1891, 69), art. 1, vervallen in 1996 (Stb. 1996, 646).
    Product: Rijksrivierdijkenreglement.
    Rijkszeeweringenreglement.
    Opm.: De Wet betreffende 's Rijks waterstaatswerken is ingetrokken en vervangen door de Wet beheer rijkswaterstaatswerken (Stb. 1996, 645).
    - Dienstkring Gorinchem
      - Verlenen van medewerking aan de totstandkoming van wijzigingen betreffende het Rijksrivierdijkenreglement., 1985-1986; 66; .07.76 - 1.793
        Met 3 tekeningen, aan te vragen onder inv.nr. 1023
  - Het voorbereiden van Koninklijke Besluiten waarbij waterstaatswerken, van niet-nationaal belang en bij wederzijdse overeenstemming, die in beheer of in onderhoud zijn bij lagere overheden, in beheer of onderhoud bij het Rijk worden gebracht. 1980-, 499
    Grondslag: Wet van 24 november 1932 (Stb. 1932, 552).
    - Dienstkring Gorinchem
      - Bij het rijk worden in beheer en onderhoud genomen de in de gemeente Sliedrecht binnen het gebied van weg no. 15 van het Rijkswegenplan 1948 Rotterdam-Nijmegen gelegen bermstroken ter weerszijden van de Stationsweg., 1951-1960; 179; 261.211
      - Overdracht aan de gemeente Vianen van een in die gemeente gelegen rijksweggedeelte., 1981-1987; 83; .07.351.5
      - Overdracht aan en overname van lagere overheden van een aantal rijks- en provinciale wegen; ZH 3066/3118., 1985-1992; 82; .03.351.5; pak
  - Het afsluiten van overeenkomsten met lagere overheden opdat een waterstaatswerk, in afwijking van de werkingssferen van wetten en Koninklijke Besluiten ter overdracht van waterstaatswerken, in beheer of in onderhoud bij het Rijk dan wel bij de betreffende lagere overheid zal komen. 1992-, 502
    Grondslag: Wet herverdeling wegenbeheer (Stb. 1992, 563), art. 5.
    Product: Overeenkomst.
    - Dienstkring Gorinchem
      - Proces-verbaal van overdracht en overname wegens opheffing van de Directie Wegen (Directie Gelderland) van een gedeelte van de Rijksweg 27 Lexmond - Lek., 1979-1983; 90; .07.351.5
  - Het aanleggen en verbeteren van kunstwerken ten behoeve van de verkeersinfrastructuur. 1945-, 540
    Bron: Interviews.
    Opm.: Het gaat om:
    - Tunnels.
    - Bruggen.
    - Viaducten.
    - Aquaducten.
    - Sluizen.
    - Stuwen.
    Voor een fasering van de handeling zie activiteitenlijst.
    - Dienstkring Gorinchem
      - Vervanging viaduct over de Nieuweweg te Hardinxveld-Giessendam., 1990-1996; div. nrs
        Niet nader onder te verdelen
        - Deel 1., 187; -1.811.112; pak
          Met 24 tekeningen, aan te vragen onder inv.nr. 1061
        - Deel 2., 188; -1.811.112; pak
      - Rijksweg 2., 1969-1976; div. nrs
        - Bouw, financiering, beheer en onderhoud van een kokerviaduct in de gemeenten Vianen en Hagestein; W 1739, 1969-1976, 151; 22
          Met 5 tekeningen, aan te vragen onder inv.nr. 1052
        - Bouw van een tunnel van gewapend beton in de gemeenten Vianen en Hagestein; W 1722. 1971-1974, div. nrs
          - Correspondentie, 1971-1974, 153; 22; pak
            Met 28 tekeningen, aan te vragen onder inv.nr. 1053
          - Buig- en knipstaten, 1972-1973, 154; 22
      - Rijksweg 15., 1960-1976; div. nrs
        - Grondonderzoek ten behoeve van de verbreding van bruggen over Merwedekanaal en Linge, 1960-1967, 148; 2.061
          Met 13 tekeningen, aan te vragen onder inv.nr. 1050
        - Maken van grondwerk, aanleg van verhardingen en bouw van kunstwerken van het Rijkswegenplan 1958 onder de gemeenten Hardinxveld-Giessendam, Schelluinen, Gorinchem, Arkel, Heukelum en Vuren; W 1334. 1968-1976, div. nrs
          - Grondonderzoek kunstwerken, 1968-1972, 159; 22
            Met 14 tekeningen, aan te vragen onder inv.nr. 1055
          - Correspondentie, 1968-1973, 156; 22
            Met 52 tekeningen, aan te vragen onder inv.nr. 1054
          - Knip- en buigstaten, 1969-1976, 157; 22; pak
          - Onderzoek bouwstoffen, 1969-1976, 158; 22
        - Maken van de onderbouw van een voetgangersbrug nabij km 9, 9, het uitvoeren van grondwerken en het aanbrengen van verhardingen van toeritten naar deze brug onder de gemeente Papendrecht; W 1740, 1972-1976, 149; 22; pak
          Met 7 tekeningen, aan te vragen onder inv.nr. 1051
      - Rijksweg 26., 1965-1969; div. nrs
        - Bouw van een onderdoorgang in de weg Utrecht-Vianen-Zaltbommel-Hedel-'s-Hertogenbosch, gedeelte Lekbrug-Biezenweg, ten behoeve van de Heledingse Achterweg in de gemeente Vianen; ZH 780, 1965-1969, 142
          Met 9 tekeningen, aan te vragen onder inv.nr. 1047
        - Aanleg van verhardingen en bouw van kunstwerken voor twee kruisingen van het Rijkswegenplan 1958 onder de gemeenten Culemborg en Everdingen; W 1045. 1966-1969, div. nrs
          - Correspondentie, 1966-1969, 145; 22; pak
            Met 40 tekeningen, aan te vragen onder inv.nr. 1049
          - Onderzoek bouwstoffen, 1967-1968, 146; 22
        - Bouw van een viaduct en aanleg van verhardingen ten behoeve van de ongelijkvloerse kruising van het Rijkswegenplan 1958 met de Autenase kade onder de gemeente Vianen; W 1254, 1968-1969, 143; 22; pak
          Met 6 tekeningen, aan te vragen onder inv.nr. 1048
      - Rijksweg 27., 1959-1998; div. nrs
        - Bouw van vier kunstwerken van gewapend beton gefundeerd op palen van voorgespannen beton van het Rijkswegenplan 1958 ter plaatse van de kruising met de Oude Zederik, de omgelegde Zouwendijk, de Broekseweg en de omgelegde Blommendaalse Vliet onder de gemeenten Lexmond en Meerkerk; Besteknr. 114. 1959-1961, div. nrs
          - Correspondentie. 1959-1961, div. nrs
            - 1959 - okt. 1960 1959-1960, 118; 22; pak
              Met 54 tekeningen, aan te vragen onder inv.nr. 1041
            - nov. 1960 - 1961 1960-1961, 119; 22; pak
          - Bijlagen. 1959-1961, div. nrs
            - Deel 1, 1959-1961, 121; 22; pak
            - Deel 2, 1959-1961, 122; 22; pak
        - Bouw van vijf kunstwerken van gewapend beton, gefundeerd op palen van gewapend beton van het Rijkswegenplan 1958 ter plaatse van de kruising met de Grote Vliet, de Verbindingsweg en de Broekse Kerkwetering, in de parallelweg over de Broekse Kerkwetering ter plaatse van de kruising met de omgelegde Noordseweg, onder de gemeenten Lexmond en Meerkerk; Besteknr. 278. 1959-1963, div. nrs
          - Registerstaten, 1959-1960, 138; 22
          - Correspondentie. 1959-1963, div. nrs
            - 1959, 135; 22; pak
            - 1960, 136; 22; pak
            - 1961-1963, 137; 22; pak
              Met 75 tekeningen, aan te vragen onder inv.nr. 1044
        - Bouw van een (tweeling-)viaduct van gewapend beton van het Rijkswegenplan 1958, ter plaatse van de kruising met weg no. 36 van het Provinciaal Wegenplan onder de gemeenten Meerkerk en Hoogblokland; Besteknr. 39, 1960-1961, 162; 22; pak
          Met 36 tekeningen, aan te vragen onder inv.nr. 1058
        - Bouw van twee kunstwerken in gewapend beton en door derden aan te brengen balken van voorgespannen beton, betreffende het Rijkswegenplan 1958 ter plaatse van de omgelegde Hoogbloklandseweg en de omgelegde Gorkumseweg, onder de gemeente Hoogblokland; Besteknr. 224. 1960-1962, div. nrs
          - Correspondentie. 1960-1962, div. nrs
            - 1960-1961, 131; 22; pak
              Met 24 tekeningen, aan te vragen onder inv.nr. 1043
            - 1962, 132; 22; pak
        - Aanleg van een wegverlegging en bouw van een onderdoorgang van het Rijkswegenplan 1958 gedeelte Vianen-Lexmond onder de gemeente Lexmond; ZH 841, 1961-1968, 115; 22-061.71
          Met 12 tekeningen, aan te vragen onder inv.nr. 1040
        - De bouw van een brug over het Merwedekanaal en een gebogen viaduct over rijksweg 2, 1972-1974, 114; 2.071
          Met 4 tekeningen, aan te vragen onder inv.nr. 1039
        - Het maken van grondwerken en de bouw van kunstwerken onder de gemeenten Hardinxveld-Giessendam, Schelluinen en Gorinchem; W 1648. 1972-1979, div. nrs
          - Buig- en knipstaten, 1972-1979, 128; 22; pak
          - Correspondentie. 1972-1979, div. nrs
            - 1972, 125; 22; pak
            - 1973-1974, 126; 22; pak
            - 1975-1979, 127; 22; pak
              Met 43 tekeningen, aan te vragen onder inv.nr. 1042
        - Bouw van een viaduct van gewapend en voorgespannen beton over rijksweg 15 in rijksweg 27 in de gemeente Gorinchem; W 2120, 1975-1977, 161; 22; pak
          Met 28 tekeningen, aan te vragen onder inv.nr. 1057
        - Bouw van drie kunstwerken in en één kunstwerk over rijksweg 27 in de gemeenten Lexmond, Vianen en Hagestein; W 2235, 1976-1979, 140; 22; pak
          Met 11 tekeningen, aan te vragen onder inv.nr. 1046
        - Bouw van een viaduct en een kokerviaduct in de gemeente Hagestein; W 2339, 1977-1979, 139; 22; pak
          Met 14 tekeningen, aan te vragen onder inv.nr. 1045
        - Maken van de onderbouw van een voetgangersviaduct van gewapend beton ter plaatse van de Bolgarijsekade in de gemeente Vianen; W 2476, 1978-1979, 160; 22; pak
          Met 2 tekeningen, aan te vragen onder inv.nr. 1056
        - Verlengen van vier duikers en verbreden van één plaatbrug in de gemeenten Giessenlanden en Zederik; BDD 2981. 1996-1998, div. nrs
          - 1996, 112; .03.113; pak
            Met 82 tekeningen, aan te vragen onder inv.nr. 1038
          - 1997-1998, 113; .03.113; pak
  - Het opzetten en evalueren van pilot- en proefprojecten om te komen tot een betere benutting van de verkeersinfrastructuur. 1945-, 570
    - Het Rijn-Corridor project, een telematica toepassing waarbij op effectieve wijze verkeersinformatie aan de weggebruikers kan worden doorgegeven.
    - De carpoolwisselstrook.
    - Het project 'Rekening rijden'.
    Deze handeling heeft geen betrekking op de uitvoering van de projecten, zie hiervoor de volgende handeling.
    - Dienstkring Gorinchem
      - Vergaderingen met diverse instanties over de invoering van het rekening rijden., 1991-1995; 189; -1.811.112.82; pak
        Met 10 tekeningen, aan te vragen onder inv.nr. 1062
      - Medewerking aan de uitvoering van het pilot/proefproject "Dynamische Markering"., 1998-2000; div. nrs
        - Aansprakelijkheid, 1998, 77; -1.811.137
        - Bewegwijzering, 1998-1999, 73; -1.811.137
        - Correspondentie. 1998-2000, div. nrs
          - Deel 1, 1998-2000, 75; -1.811.137; pak
            Niet nader onder te verdelen. Met 62 tekeningen, aan te vragen onder inv.nr. 1026
          - Deel 2, 1998-2000, 76; -1.811.137
        - Bouwvergaderingen, 1999, 71; -1.811.137
        - Communicatie en informatiestromen, 1999, 72; -1.811.137; pak